【裁判字號】    97,易,3917
【裁判日期】    980417
【裁判案由】    竊盜
【裁判全文】
臺灣臺中地方法院刑事判決              97年度易字第3917號
公  訴  人  臺灣臺中地方法院檢察署檢察官
被      告  甲○○
上列被告因竊盜案件，經檢察官提起公訴（97年偵字第21346號
），於本院準備程序，被告就被訴事實為有罪之陳述，經本院告
知簡式審判程序意旨，並聽取當事人之意見後，裁定改行簡式審
判程序，本院判決如下：
    主  文
甲○○竊盜，累犯，處有期徒刑肆月，如易科罰金，以新臺幣壹
仟元折算壹日。
    事  實
一、甲○○前因詐欺案件，經本院以95年度簡字第382號判處有
    期徒刑3月，復經本院以96年度聲減字第748號裁定減刑為1
    月又15日確定，甫於民國96年7月29日縮刑期滿執行完畢。
    詎其仍不知悔改，意圖為自己不法之所有，於97年8月28日
    上午7時許，見乙○○所居住之臺中市北屯區○○○路211號
    之大門未鎖，遂入內（侵入住居罪部分未據告訴）竊取乙○
    ○所有之身分證、重機車駕照、健保卡、行照各1張、現金
    新臺幣2,400元及洪陳眼就所有之健保卡1張等物。得手後，
    旋將上開現金花用殆盡。嗣於同日上午7時30分許，經乙○
    ○發現而報警處理。迨於97年8月29日下午2時30分許，為警
    在臺中市○區○○○路3段10號前，對其執行臨檢盤查，並
    於97年8月29日下午3時許，在臺中市○區○○路四段102號7
    樓之15之其住處內，經其同意而實施搜索後，始查獲上情，
    並扣得乙○○所有之身分證、重機車駕照、健保卡、行照各
    1張及洪陳眼就所有之健保卡1張等物。
二、案經臺中市警察局第二分局報告偵請臺灣臺中地方法院檢察
    署檢察官偵查起訴。
    理  由
一、按除簡式審判程序及簡易程序及第376條第1款、第2款所列
    之罪之案件外，第一審應行合議審判，又除被告所犯為死刑
    、無期徒刑、最輕本刑為3年以上有期徒刑之罪或高等法院
    管轄第一審案件者外，於刑事訴訟法第273條第1項程序進行
    中，被告先就被訴事實為有罪之陳述時，審判長得告知被告
    簡式審判程序之旨，並聽取當事人、代理人、辯護人及輔佐
    人之意見後，裁定進行簡式審判程序；刑事訴訟法第284條
    之1、第273之1條第1項分別定有明文。查本件被告甲○○所
    犯係屬刑事訴訟法第376條第2款所列之罪，依法獨任進行審
    理程序，又被告於本院行準備程序時就被訴事實為有罪之陳
    述，依前揭規定，經聽取當事人之意見後，裁定改行簡式審
    判程序。又簡式審判程序之證據調查，依刑事訴訟法第273
    條之2規定，不受同法第159條第1項審判外陳述排除之限制
    ，再被告對於卷內之各項證據，亦不爭執證據能力，故卷內
    所列之各項證據，自得作為證據，合先敘明。
二、上開竊盜事實，業據被告甲○○於警詢、偵訊及本院審理時
    均坦承不諱，核與被害人乙○○於警詢筆錄證述之情節相符
    。並有搜索扣押筆錄、扣押物品目錄表各1份、贓物認領保
    管單1張在卷可佐。足徵被告自白因有其他證據可補強，且
    查與事實相符，足予憑採。本案事證明確，被告犯行已經證
    明，應依法論科。
三、核被告甲○○所為，係犯刑法第320條第1項竊盜罪。又被告
    有事實欄所載之前科，有臺灣高等法院被告前案紀錄表及被
    告在監在押全國紀錄表各1份附卷可稽，其受徒刑之執行完
    畢後，5年以內故意再犯本件有期徒刑以上之罪，為累犯，
    應依刑法第47條第1項規定加重其刑。爰審酌被告不思努力
    工作，以正當途徑賺取財物，竟意圖為自己不法之所有，見
    有機可乘即侵入他人住宅竊取財物，實屬不該，兼衡酌被告
    之素行，其犯罪之手段、被害人所受損害、及被告犯後尚知
    坦承犯行之態度等一切情狀，分別量處如主文所示之刑，並
    諭知易科罰金之折算標準。
四、依刑事訴訟法第273條之1第1項、第299條第1項前段、第310
    條之2、第454條第1項，刑法第320條第1項、第41條第1項、
    第47條第1項，判決如主文。
五、如不服本判決，應於收受送達後10日內向本院提出上訴書狀
    ；並應敘述具體理由；其未敘述上訴理由者，應於上訴期間
    屆滿後20 日內向本院補提理由書（均須按他造當事人之人
    數附繕本）「切勿逕送上級法院」。
本案經檢察官丙○○到庭執行職務。
中    華    民    國    98    年    4     月    17    日
                  刑事第八庭    法  官  黃賢婷
以上正本證明與原本無異。
                                書記官  江美琪
中    華    民    國    98    年    4    月    17    日
附錄本案論罪科刑法條：
中華民國刑法第320條第1項
意圖為自己或第三人不法之所有，而竊取他人之動產者，為竊盜
罪，處5年以下有期徒刑、拘役或5百元以下罰金。


司法院資訊處製作；財團法人民間司法改革基金會備份。
